【裁判字號】    89,易,3086
【裁判日期】    900606
【裁判案由】    賭博
【裁判全文】
臺灣桃園地方法院刑事判決                        八十九年度易字第三０八六號
    公  訴  人  臺灣桃園地方法院檢察署檢察官
    被      告  甲○○
右列被告因賭博案件，經檢察官聲請簡易判決處刑（八十九年度偵字第一一０五七號
），本院中壢簡易庭審理後（八十九年度壢簡字第一一六六號），認有刑事訴訟法第
四百五十一條之一第四項但書情形，改依通常審判程序審理，本院判決如左：
    主  文
甲○○無罪。
    理  由
一、公訴意旨略以：被告甲○○意圖營利，在民國八十九年七月二十五日，提供其所
    有供公眾得出入之桃園縣楊梅鎮○○街三八號一樓之家庭髮廊為賭博場所供不特
    定人於上址賭博財物，並提供賭具麻將牌一副、牌尺四支為賭博工具，其賭法為
    賭客每次以新台幣（下同）二百元為底，五十元為一台，打四圈之後即由甲○○
    抽頭一千元為抽頭金購買食物，同日十八時許，賭客丙○○、乙○○、戊○○、
    丁○○等四人至上址賭博財物時，為警當場查獲，因認被告涉有刑法第二百六十
    八條之意圖營利供給賭博場所罪嫌。
二、按犯罪事實，應依證據認定之，無證據不得定其犯罪事實。又不能證明被告犯罪
    者，應諭知無罪之判決。刑事訴訟法第一百五十四條、第三百零一條第一項分別
    定有明文。本件公訴人認被告涉有右揭犯行，無非係以被告甲○○坦承不諱，並
    有麻將牌一副、牌尺四支等物扣案為主要論據。惟訊之被告甲○○堅決否認有意
    圖營利供給賭博場所之犯行，辯稱：伊並未抽頭，麻將牌等賭具是丁○○拿來的
    等語。經查，綜觀偵查卷全卷，被告於警訊、偵訊中均堅決否認有抽頭之行為（
    見偵卷第五頁、第二十六頁背面），公訴人於聲請簡易判決處刑書理由欄中論述
    被告對本件犯行坦承不諱云云，顯有誤會。次查，證人即賭客丁○○於本院中壢
    簡易庭法官訊問時詰證稱：麻將是伊帶過去的，當時被告在幫人做頭髮，是伊提
    議要打牌，伊與另二女一男在房後玩麻將，玩時有說拿一千元要被告去幫忙買東
    西，晚上不要煮飯，只是私下商量，被告並不知道，但渠等還沒有打完，還沒有
    拿錢給告等語，核與證人丙○○、乙○○於警訊中證稱：沒有抽頭，我們只打四
    圈，最嬴的人拿一千元給屋主甲○○買飯菜及水給我們四人吃等語（見偵卷第九
    頁、第十一頁背面至第十二頁）；證人戊○○於警訊中證稱：沒有抽頭，只是嬴
    了錢的人須交給店家甲○○買吃的，後分給大家吃，如便當等之類等語（見偵卷
    第十九頁）均相符合，堪認被告並無營利之意圖，此核與刑法第二百六十八條之
    構成要件已有未合。又證人丁○○詰證稱麻將係伊帶過去的，亦核與被告所辯相
    符，顯見被告前開所辯應屬實在。此外，復查無其他事證足證被告有前開公訴人
    所指述之犯行，揆諸前開條文，自應諭知無罪之判決。
據上論斷，應依刑事訴訟法第四百五十二條、第三百零一條第一項，判決如主文。
本案經檢察官潘怡華到庭執行職務
中        華        民        國      九十      年    六    月    六    日
                                  臺灣桃園地方法院刑事第六庭
                                          法  官 林  曉  芳
右正本證明與原本無異。
如不服本判決，應於判決送達後十日內向本院提出上訴狀（應附繕本），上訴於臺灣
高等法院。
                                          書記官 巫  孟  蓉
中        華        民        國      九十      年    六    月   十一   日


司法院資訊處製作；財團法人民間司法改革基金會備份。
